【裁判字號】    99,審訴,616
【裁判日期】    991112
【裁判案由】    違反毒品危害防制條例
【裁判全文】
臺灣新竹地方法院刑事判決             99年度審訴字第616號
公  訴  人  臺灣新竹地方法院檢察署檢察官
被      告  甲○○
上列被告因違反毒品危害防制條例案件，經檢察官提起公訴（99
年度毒偵字第1289號），本院依簡式審判程序判決如下：
    主  文
甲○○施用第一級毒品，累犯，處有期徒刑玖月。扣案之第一級
毒品海洛因包（合計淨重壹點肆柒公克，驗餘淨重壹點貳陸公
克，空包裝總重壹點零貳公克）均沒收銷燬之。扣案之注射針筒
拾貳支及分裝袋貳拾肆個均沒收之。又施用第二級毒品，累犯，
處有期徒刑伍月。扣案之安非他命吸食器壹組沒收之。應執行有
期徒刑壹年。扣案之第一級毒品海洛因包（合計淨重壹點肆柒
公克，驗餘淨重壹點貳陸公克，空包裝總重壹點零貳公克）均沒
收銷燬之。扣案之注射針筒拾貳支、分裝袋貳拾肆個及安非他命
吸食器壹組均沒收之。
    事  實
一、甲○○前曾於民國87年間，因犯搶奪罪，經國防部南部軍事
    法院判處有期徒刑8 年確定；又於88年間因犯逃亡罪，經國
    防部北部軍事法院判處有期徒刑6 月確定。嗣上揭二件自88
    年8 月20日開始執行，於93年11月8 日假釋出監，嗣其假釋
    遭撤銷，尚有殘刑2 年2 月又5 日。其又於94年11月間因違
    反毒匹危害防制條例案件，經臺灣臺南地方法院於95年6 月
    22日以95年度訴字第149 號就施用第一級毒品部分判處有期
    徒刑8 月，施用第二級毒品部分判處有期徒刑4 月，應執行
    有期徒刑11月，並經臺灣高等法院臺南分院於95年10月3 日
    以95年度上訴字第876 號判決上訴駁回，其中施用第二級毒
    品部分因此確定，至施用第一級毒品部分再經提起上訴，經
    最高法院於96年1 月3 日以96年度臺上字第37號判決上訴駁
    回因而確定。再因中華民國九十六年罪犯減刑條例公布施行
    ，上開逃亡罪部分經國防部北部地方軍事法院於96年7 月16
    日以96年度聲減字第134 號裁定減為有期徒刑3 月確定；而
    上開違反毒品危害防制條例案件則經臺灣高等法院臺南分院
    於96年7 月16日以96年度聲減字第294 號裁定分別減為有期
    徒刑4 月、2 月，應執行有期徒刑5 月確定。上揭案件經接
    續執行，於98年10月8 日縮短刑期執行完畢。
二、甲○○前曾於88年間，因施用毒品案件，經臺灣臺北地方法
    院檢察署檢察官聲請，而經臺灣臺北地方法院於88年7 月13
    日以88年度毒聲字第1689號裁定送勒戒處所觀察、勒戒，旋
    因觀察、勒戒結果，因認無繼續施用毒品之傾向而執行完畢
    出所，並經臺灣臺北地方法院檢察署檢察官於88年8 月19日
    以88年度偵字第3475號為不起訴處分確定。其又於94年4 月
    間因施用毒品案件，經臺灣苗栗地方法院檢察署檢察官聲請
    ，而經臺灣苗栗地方法院於94年7 月12日以94年度毒聲字第
    219 號裁定送勒戒處所觀察、勒戒，旋因觀察、勒戒結果，
    因認無繼續施用毒品之傾向，於94年9 月27日執行完畢出所
    ，並經臺灣苗栗地方法院檢察署檢察官於94年9 月27日以94
    年度毒偵字第957 號為不起訴處分確定。其又於94年間11月
    間，因施用毒品案件，經臺灣臺南地方法院檢察署檢察官起
    訴，而經臺灣臺南地方法院於95年6 月22日以95年度訴字第
    149 號就施用第一級毒品部分判處有期徒刑8 月，施用第二
    級毒品部分判處有期徒刑4 月，應執行有期徒刑11月，並經
    臺灣高等法院臺南分院於95年10月3 日以95年度上訴字第87
    6 號判決上訴駁回，其中施用第二級毒品部分因此確定，至
    施用第一級毒品部分再經提起上訴，經最高法院於96年1 月
    3 日以96年度臺上字第37號判決上訴駁回因而確定，嗣上開
    案件經臺灣高等法院臺南分院於96年7 月16日以96年度聲減
    字第294 號裁定分別減為有期徒刑4 月、2 月，應執行有期
    徒刑5 月確定。
三、詎甲○○猶不知悔改，仍未戒斷毒癮，復於前開觀察勒戒執
    行完畢釋放後5 年內及前案違反毒品危害防制條例案件後，
    又另行起意，並基於施用第一級毒品海洛因之犯意，於99年
    7 月20日17時許，在位於新竹市○○○路29號處之「元首飯
    店」605 號房內，以將第一級毒品海洛因摻水置入注射針筒
    施打於皮膚之方式，施用第一級毒品海洛因。又另行起意，
    並基於施用第二級毒品甲基安非他命之犯意，於99年7 月19
    日20時許，在上揭地點，以將第二級毒品甲基安非他命置放
    玻璃球內燒烤，讓其起煙霧，再以吸食器吸食煙霧之方式，
    施用第二級毒品甲基安非他命。嗣於99年7 月20日18時25分
    許，為警在上址當場查獲，並扣得海洛因3 包（毛重分別為
    1.53公克、0.54公克及0.36公克，共計2.43公克）、注射針
    筒12支、分裝袋24個及吸食器1 組等物。
四、案經新竹市警察局第一分局報告臺灣新竹地方法院檢察署檢
    察官偵查起訴。
    理  由
一、本件被告甲○○所犯毒品危害防制條例第10條第1 項施用第
    一級毒品罪及同條例第2 項施用第二級毒品罪，均非死刑、
    無期徒刑、最輕本刑為三年以上有期徒刑之罪或高等法院管
    轄第一審案件，其於本院準備程序進行中就被訴事實為有罪
    之陳述，本院認為合於刑事訴訟法第273條之1第1 項之規定
    ，裁定進行簡式審判程序，先予敘明。
二、訊據被告甲○○對於上揭時地以如事實欄所示方法，分別施
    用第一級毒品海洛因及第二級毒品甲基安非他命等情坦承不
    諱，並有新竹市警察局第一分局搜索扣押筆錄1 份、扣押物
    品目錄表1 份及照片11幀附卷足參。而經警將被告親採封緘
    之尿液送驗結果，均確呈安非他命陽性反應、甲基安非他命
    陽性反應、嗎啡陽性反應及可待因陽性反應等情，亦有臺灣
    尖端先進生技醫藥股份有限公司於99年8 月2 日所出具之序
    號竹一－5 號濫用藥物檢驗報告及新竹市警察局毒品犯罪嫌
    疑人尿液採驗作業管制紀錄表各1 份等附卷足憑。此外，復
    有第一級毒品海洛因3 包（毛重分別為1.53公克、0.54公克
    及0.36公克，共計2.43公克）、注射針筒12支、分裝袋24個
    及吸食器1 組扣案足資佐證。而扣案之海洛因3 包經送鑑定
    結果，均含第一級第6 項毒品海洛因成分，合計淨重1.47公
    克（驗餘淨重1.26公克，空包裝總重1.02公克），純度1.97
    ﹪，純質淨重0.03公克等情，有法務部調查局99年10月1 日
    調科壹字第09923021750 號濫用藥物實驗室鑑定書1 份在卷
    足憑，足見被告所為前開自白，確與事實相符而堪採信。
三、再者，被告前曾於88年間，因施用毒品案件，經臺灣臺北地
    方法院檢察署檢察官聲請，而經臺灣臺北地方法院於88年7
    月13 日 以88年度毒聲字第1689號裁定送勒戒處所觀察、勒
    戒，旋因觀察、勒戒結果，因認無繼續施用毒品之傾向而執
    行完畢出所，並經臺灣臺北地方法院檢察署檢察官於88年8
    月19日以88年度偵字第3475號為不起訴處分確定。其又於94
    年4 月間因施用毒品案件，經臺灣苗栗地方法院檢察署檢察
    官聲請，而經臺灣苗栗地方法院於94年7 月12日以94年度毒
    聲字第219 號裁定送勒戒處所觀察、勒戒，旋因觀察、勒戒
    結果，因認無繼續施用毒品之傾向，於94年9 月27日執行完
    畢出所，並經臺灣苗栗地方法院檢察署檢察官於94年9 月27
    日以94年度毒偵字第957 號為不起訴處分確定。其又於94年
    間11月間，因施用毒品案件，經臺灣臺南地方法院檢察署檢
    察官起訴，而經臺灣臺南地方法院於95年6 月22日以95年度
    訴字第149 號就施用第一級毒品部分判處有期徒刑8 月，施
    用第二級毒品部分判處有期徒刑4 月，應執行有期徒刑11月
    ，並經臺灣高等法院臺南分院於95年10月3 日以95年度上訴
    字第87 6號判決上訴駁回，其中施用第二級毒品部分因此確
    定，至施用第一級毒品部分再經提起上訴，經最高法院於96
    年1 月3 日以96年度臺上字第37號判決上訴駁回因而確定，
    嗣上開案件經臺灣高等法院臺南分院於96年7 月16日以96年
    度聲減字第294 號裁定分別減為有期徒刑4 月、2 月，應執
    行有期徒刑5 月確定等情，有臺灣新竹地方法院檢察署刑案
    資料查註紀錄表、被告提示簡表、全國施用毒品案件紀錄表
    、受觀察勒戒人毒品及前科紀錄簡列表、矯正簡表暨臺灣高
    等法院被告前案紀錄表各1 份在卷足憑。綜上，本案事證已
    臻明確，被告於觀察、勒戒執行完畢及前揭違反毒品危害防
    制條例案件後再犯施用第一級毒品海洛因及施用第二級毒品
    甲基安非他命之犯行均洵堪認定，應予依法論科。
四、按海洛因及甲基安非他命分屬毒品危害防制條例第2 條第2
    項第1 款所列之第一級毒品及第2 款所列之第二級毒品。核
    被告甲○○所為，係犯毒品危害防制條例第10條第1 項之施
    用第一級毒品罪及同條第2 項之施用第二級毒品罪。至其持
    有第一級毒品海洛因及第二級毒品甲基安非他命後，均進而
    施用，其持有第一級毒品及第二級毒品之低度行為，應分別
    為施用第一級毒品及施用第二級毒品之高度行為所吸收，爰
    不另論其持有第一級毒品罪及持有第二級毒品罪。又被告所
    為上揭二罪間，犯意個別，行為互殊，應分論併罰。又被告
    前曾於87年間，因犯搶奪罪，經國防部南部軍事法院判處有
    期徒刑8 年確定；又於88年間因犯逃亡罪，經國防部北部軍
    事法院判處有期徒刑6 月確定。嗣上揭二件自88 年8月20日
    開始執行，於93年11月8 日假釋出監，嗣其假釋遭撤銷，尚
    有殘刑2 年2 月又5 日。其又於94年11月間因違反毒匹危害
    防制條例案件，經臺灣臺南地方法院於95年6 月22日以95年
    度訴字第149 號就施用第一級毒品部分判處有期徒刑8 月，
    施用第二級毒品部分判處有期徒刑4 月，應執行有期徒刑11
    月，並經臺灣高等法院臺南分院於95年10月3 日以95年度上
    訴字第876 號判決上訴駁回，其中施用第二級毒品部分因此
    確定，至施用第一級毒品部分再經提起上訴，經最高法院於
    96年1 月3 日以96年度臺上字第37號判決上訴駁回因而確定
    。再因中華民國九十六年罪犯減刑條例公布施行，上開逃亡
    罪部分經國防部北部地方軍事法院於96年7 月16 日 以96年
    度聲減字第134 號裁定減為有期徒刑3 月確定；而上開違反
    毒品危害防制條例案件則經臺灣高等法院臺南分院於96年7
    月16日以96年度聲減字第294 號裁定分別減為有期徒刑4 月
    、2 月，應執行有期徒刑5 月確定。上揭案件經接續執行，
    於98年10月8 日縮短刑期執行完畢等情，有臺灣新竹地方法
    院檢察署刑案資料查註紀錄表及臺灣高等法院被告前案紀錄
    表各1 份在卷可參，其於受有期徒刑之執行完畢後，5 年以
    內故意再犯本件有期徒刑以上之上開2 罪，均為累犯，均應
    依刑法第47條第1 項之規定，加重其刑。爰審酌被告曾因施
    用毒品而觀察、勒戒，復經判刑確定在案，猶不知悔悟，卻
    再犯本案，顯然自制力薄弱，本案施用毒品種類、犯罪手段
    、情節、所生危害，及被告所為係戕害自身身心健康，犯後
    尚能坦承犯行，態度良好等一切情狀，分別量處如主文所示
    之刑，及定其應執行之刑，以資懲儆。又扣案之海洛因3 包
    （合計淨重1.47公克，驗餘淨重1.26公克，空包裝總重1.02
    公克），均為第一級毒品，已如前述，均應依毒品危害防制
    條例第18條第1 項前段之規定沒收銷燬之。又扣案之注射針
    筒12支、分裝袋24個及安非他命吸食器1 組等物均為被告所
    有，其中注射針筒12支及分裝袋24個等物為供被告施用第一
    級毒品海洛因犯行時所用之物，又安非他命吸食器1 組為供
    被告施用第二級毒品甲基安非他命犯行時所用之物等情，業
    據被告供述在卷，爰均應依刑法第38條第1 項第2 款之規定
    宣告沒收之。
據上論斷，應依刑事訴訟法第273 條之1 第1 項、第299 條第1
項前段，毒品危害防制條例第10條第1 項、第2 項、第18條第1
項前段，刑法第11條前段、第47條第1 項、第38條第1 項第2 款
、第51條第5 款，判決如主文。
本案經檢察官邱志平到庭執行職務。
中    華    民    國    99    年    11    月    12    日
                  刑事第九庭    法  官  楊惠芬
以上正本證明與原本無異。
如不服本判決應於收受本判決後10日內向本院提出上訴書狀，上
訴書狀應敘述具體理由。上訴書狀未敘述上訴理由者，應於上訴
期間屆滿後20日內補提理由書狀於本院( 均須按他造當事人之人
數附繕本 )「切勿逕送上級法院」。
中    華    民    國    99    年    11    月    15    日
                                書記官  劉雅文
附錄本案論罪科刑法條：
毒品危害防制條例第10條：
施用第一級毒品者，處六月以上五年以下有期徒刑。
施用第二級毒品者，處三年以下有期徒刑。

司法院資訊處製作；財團法人民間司法改革基金會備份。
